臺灣高等法院民事裁定　　　　　　　　 100年度勞抗字第12號
抗　告　人　邱德修
相　對　人　交通部臺灣鐵路管理局
法定代理人　范植谷
上列抗告人因與相對人交通部臺灣鐵路管理局間請求依法進用事
件，對於中華民國100年4月14日臺灣臺北地方法院100年度勞訴
字第25號裁定提起抗告，本院裁定如下：
    主  文
抗告駁回。
抗告訴訟費用由抗告人負擔。
    理  由
一、抗告人抗告意旨略以：本件係專屬管轄於行政法院，原裁定
    依民事訴訟法第77條之10核定訴訟標的價額，適用法規顯有
    錯誤，原法院原應將本件移送台灣高等行政法院，尚不得適
    用民事訴訟法第249條之規定而命伊補正裁判費新台幣（下
    同）1萬0,266元；又依民事訴訟法第31條第1項規定，於移
    送訴訟之裁定確定時，視為該訴訟自始即繫屬於受移送法院
    ，故在移送前，當事人向原法院所為之一切訴訟行為，或原
    法院為訴訟行為，均應有其效力，而伊原向臺灣高等行政法
    院（按即98年度訴字第1969號）提起本件訴訟時，業依該院
    裁定繳納裁判費4,000元，自應予以維持而無須再行繳納裁
    判費云云。
二、經查：
  (一)查抗告人係向臺北高等行政法院提起本件訴訟，經臺北高等
    行政法院以98年度訴字第1969號受理後，認抗告人之請求屬
    私法上之爭議而裁定移送原法院，並經最高行政法院駁回抗
    告人之抗告確定等情，有臺北高等行政法院98年度訴字第
    1969號裁定及最高行政法院99年度裁字第2270號裁定可憑（
    見原法院卷第3至6頁），及經原法院依職權調閱上開卷宗核
    閱明確，是抗告人主張本件訴訟移轉管轄仍有疑義，原裁定
    核定本件訴訟標的價額，其適用法規顯有錯誤云云，依上開
    說明，於法自有未合，洵不足採。
  (二)按因定期給付或定期收益涉訟，以權利存續期間之收入總數
    為準，民事訴訟法第77條之10定有明文。查本件抗告人係聲
    明請求相對人依法進用96年基層服務員正額錄取人員電機技
    術工（一級160薪點一職等）（見臺北高等行政法院98年度
    訴字第1969號卷第136頁），核其性質應係請求確認兩造間
    之僱傭關係存在，則原法院依抗告人主張之事實，審酌抗告
    人為民國（下同）36年9月14日出生【見臺北高等行政法院
    98年度訴字第1969號卷（下稱上開高行卷）第36頁】，而自
    相對人所訂報到日即96年9月17日起（見上開高行卷第13頁
    ），至101年9月14日抗告人年滿65歲之強制退休日止，期間
    約60個月，以此推算兩造間僱傭關係存續期間。並參酌抗告
    人主張其每月薪資為2萬2,320元（見上開高行卷第136頁）
    ，而核定本件訴訟標的價額核定為133萬9,200元（計算式：
    22,320×60＝1,339,200），應徵第一審裁判費1萬4,266元
    ，因抗告人僅繳納裁判費4,000元，而限期命抗告人補繳第
    一審尚欠之裁判費1萬0,266元，於法尚無違誤。抗告人主張
    應維持行政法院裁定（參見上開高行卷第47頁），僅須繳納
    裁判費4,000元云云，自屬無據。是抗告意旨指摘原裁定不
    當，聲明廢棄，為無理由，應予駁回。
據上論結，本件抗告為無理由，依民事訴訟法第495條之1第1項
、第449條第1項、第95條、第78條，裁定如主文。
中    華    民    國   100    年     8    月    22    日
                    勞工法庭
                        審判長法  官  張  蘭
                              法  官  王漢章
                              法  官  黃莉雲
正本係照原本作成。
不得再抗告。
中    華    民    國   100    年    8     月    23    日
                              書記官  魏汝萍